【裁判字號】    97,訴,665
【裁判日期】    980717
【裁判案由】    確認買賣契約不存在等
【裁判全文】
臺灣士林地方法院民事判決               97年度訴字第665號
原      告  乙○○
            己○○
            戊○○
                        樓
上三人共同
訴訟代理人  李永裕律師
複代理人    張瑞娟律師
            庚○○
原      告  丁○○
被      告  甲○○
訴訟代理人  林鳳秋律師
上列當事人間確認買賣契約不存在等事件，本院於民國98年7 月
2 日言詞辯論終結，判決如下：
    主      文
原告之訴駁回。
訴訟費用由原告負擔。
    事實及理由
一、本件原告丙○○於起訴後之民國97年7 月15日死亡，繼承人
    為乙○○、己○○、戊○○、丁○○、甲○○五人，因甲○○為本件被告，故應由原告乙○○、己○○、戊○○、丁○○等四人承受訴訟。至原告丁○○雖於訴訟進行中具狀撤回
    本件訴訟，然本件訴訟標的對於共同訴訟之各人必須合一確
    定，而共同訴訟人中一人之行為不利益於共同訴訟人者，對
    於全體不生效力，民事訴訟法第56條第1 款定有明文，是原
    告丁○○所為訴之撤回，因係不利於全體原告，故對於全體
    共同訴訟人即原告乙○○、己○○、戊○○、丁○○均不生
    撤回效力，合先敘明。
二、本件原告丁○○未於言詞辯論期日到場，核無民事訴訟法第
    386 條各款所列情形，爰依被告之聲請，由其一造辯論而為
    判決。
三、按訴狀送達後，原告不得將原訴變更或追加他訴。但被告同
    意者，不在此限；被告於訴之變更或追加無異議，而為本案
    之言詞辯論者，視為同意變更或追加，民事訴訟法第255 條
    第1 項第1 款、第2 項定有明文。本件原告起訴時，原僅主
    張丙○○與被告間無買賣契約關係存在，依據民法第113 條
    規定，聲明訴請判決：「(一)確認原告與被告就坐落臺北縣淡
    水鎮○○段東興小段100 地號土地所有權權利範圍1/2 （下
    稱系爭土地）之買賣關係不存在。(二)被告應將系爭土地經臺
    北縣淡水地政事務所以84年淡地登字第4174號收件，於83年
    11月5 日以買賣為原因所為之所有權移轉登記塗銷。」。嗣
    於訴訟進行中，另主張撤銷贈與之法律關係，將前開聲明列
    為先位，而另以備位主張依據民法第416 條第1 項、第179
    條規定，聲明請求判決：被告應將系爭土地所有權移轉登記
    予原告。旋又就該備位聲明部分，更正為請求判決：被告應
    將系爭土地移轉登記予原告及被告公同共有。核其所為，要
    屬追加訴訟標的法律關係，惟被告對此追加無異議而為本案
    之言詞辯論，揆之前開規定，應視為已有同意，自應准許原
    告所為訴之追加。
四、原告起訴主張：原告之被繼承人丙○○於70年間，出資購買
    坐落臺北縣淡水鎮○○段東興小段100 地號土地全部（下稱
    100 地號土地），而將該土地之所有權應有部分1/2 借名登
    記在其子即被告名下，其餘所有權應有部分1/2 （即系爭土
    地）則登記在丙○○自己名下。詎被告未經丙○○之同意，
    並無買賣之事實，竟擅自於84年3 月14日以買賣為原因，向
    臺北縣淡水地政事務所申請將系爭土地登記在其名下，被告
    上開無權處分之行為，既未得丙○○生前承認或其全體繼承
    人同意，對其全體繼承人自不生效力，且被告亦自承系爭土
    地之移轉係出於通謀虛偽意思表示，依民法第113 條規定，
    被告應負回復原狀之責。縱認系爭土地登記予被告係出於贈
    與契約關係，然被告曾於96年7 月間，因處理其母喪葬事宜
    不悅，而毆打丙○○之子即原告乙○○，致原告乙○○左臉
    頰成傷，堪認被告對丙○○之直系血親有故意傷害罪行，屬
    故意侵害行為，丙○○業依民法第416 條第1 項、第179 條
    規定，於97年7 月9 日以存證信函撤銷贈與系爭土地之意思
    表示，被告負有返還不當得利之義務，原告得請求移轉系爭
    土地所有權登記予丙○○之全體繼承人云云。為此，以先位
    聲明請求判決：(一)確認被告與丙○○就系爭土地，於83年11
    月5 日所為之買賣關係不存在。(二)被告就系爭土地經臺北縣
    淡水地政事務所以84年淡地登字第4147號收件，於84年3 月
    14日以買賣為原因所為之所有權移轉登記應予塗銷，回復登
    記為丙○○名義所有。以備位聲明求為判決：被告應將系爭
    土地移轉登記予原告及被告公同共有。
五、被告則以：100 地號土地實際上為丙○○之妻即被告之母許
    莊蘭出售其他房地後出資，於70年5 月4 日向訴外人張沈芸
    菊購買，並旋於同年6 月25日辦畢所有權移轉登記。嗣許莊
    蘭因於81年間罹患白血病，在節稅考量下，乃將100 地號土
    地借名登記在丙○○名下，復因許莊蘭就醫後病情好轉，改
    將系爭土地贈與並登記在被告名下，足證系爭土地之原所有
    權人為許莊蘭，而非丙○○，丙○○既非贈與之當事人，自
    不得撤銷贈與，原告復以此為由請求移轉系爭土地，於法即
    有未合。又被告固曾與原告乙○○發生口角，但並未有故意
    傷害犯行，原告乙○○亦未就口角事宜提起訴訟，且丙○○
    與被告同住多年，被告無不負扶養義務之情事，即無原告所
    稱民法第416 條第1 項規定之情事存在，原告執以主張得為
    撤銷贈與之意思表示，進而請求返還不當得利，顯無理由等
    語，資為抗辯，並聲明求為判決：原告之訴駁回。
六、經查：
  (一)如下事實為兩造所不爭執：
  1.丙○○與許莊蘭為夫妻關係，兩造均為兩人之子女。
  2.100 地號土地係於70年6 月25日以買賣為原因，登記所有權
    人為許莊蘭、甲○○，所有權應有部分各1/2 ，其中登記在
    許莊蘭名下之所有權應有部分1/2 ，復於81年7 月15日以夫
    妻聯合財產更名為原因，由許莊蘭名下更名登記為丙○○所
    有。嗣再於84年3 月14日，以買賣為申請變更登記之原因，
    將丙○○名下之所有權應有部分1/2 即系爭土地移轉登記予
    甲○○，被告因此取得100 地號土地所有權全部。
  3.100 地號土地所有權各於70年9 月4 日、77年8 月1 日，設
    定權利價值各為本金最高限額200 萬元、840 萬元之抵押權
    予債權人淡水第一信用合作社，設定之債務人為丙○○，義
    務人為許莊蘭及被告。
  4.原告乙○○與被告於96年7 月間，曾因許莊蘭殯葬所需墓碑
    訂作事宜發生爭執。
  5.丙○○曾於97年7 月9 日委由律師發函予被告，函文略謂：
    被告擅自將系爭土地過戶，並非贈與，如被告執意為受贈與
    ，則因被告於97年7 月間毆打乙○○致受有左臉頰顴骨淤青
    腫脹，為故意傷害其直系血親，故撤銷贈與，請返還土地等
    語。
  (二)上開事實，且有土地登記簿（本院士林簡易庭97年度士調第
    51號卷第6 頁以下、本院卷二第106 頁以下）、土地登記謄
    本（同上卷第9 頁以下））、臺北縣淡水地政事務所函覆檢
    附土地變更登記申請資料（同上卷第15頁以下）、存證信函
    （本院卷一第62頁）等，在卷可稽，均堪認為真實。
七、茲原告主張以先位主張兩造間無買賣契約關係，被告取得系
    爭土地為無權處分，依據民法第113 條規定應負回復原狀責
    任，以備位主張撤銷贈與，依據民法第416 條第1 項、第
    179 條規定被告應返還贈與物，而聲明求為判決如其聲明所
    示，被告則以前開情詞置辯。本院判斷如下：
  (一)按「確認法律關係之訴，非原告有即受確認判決之法律上利
    益者，不得提起之；確認證書真偽或為法律關係基礎事實存
    否之訴，亦同。前項確認法律關係基礎事實存否之訴，以原
    告不能提起他訴訟者為限。」，民事訴訟法第247 條第1 項
    、第2 項定有明文。而所謂即受確認判決之法律上利益，須
    因法律關係之存否不明確，致原告在私法上之地位有受侵害
    之危險，而此項危險得以對於被告之確認判決除去之者，始
    為存在。本件上訴人主張被上訴人曾以某處房院一所作抵，
    向其揭借鉅款，被上訴人始終未嘗爭執，是其法律關係之存
    在，當事人間非不明確，縱令被上訴人之債權人某甲，曾經
    否認上訴人之抵押權，致上訴人在私法上之地位有受侵害之
    危險，然上訴人僅對於被上訴人提起確認抵押權存在之訴，
    其判決之效力無從及於某甲，此項危險非以對於被上訴人之
    確認判決所得除去，仍不能認其有即受確認判決之法律上利
    益，最高法院亦著有27年上字第316 號判例可資參照。本件
    原告已以本訴主張兩造間就系爭土地無買賣關係，被告為擅
    自移轉所有權云云，而訴請回復原狀，則其請求回復所有權
    之目的，藉由此給付之訴，已可達其目的，自無別為聲明請
    求確認買賣關係存否之必要。況本件被告自始未曾主張兩造
    間就系爭土地有買賣契約關係存在，是雙方對此亦無爭執，
    則原告所指之買賣關係不存在，無存否不明確之法律上不安
    可言，即無提起確認之訴之保護必要，故原告此部分之訴，
    應認為不能准許。
  (二)按「無效法律行為之當事人，於行為當時知其無效，或可得
    而知者，應負回復原狀或損害賠償之責任。」；「無權利人
    就權利標的物所為之處分，經有權利人之承認始生效力。」
    民法第113 條、第118 條固有明文。惟原告所為此部分之主
    張既為被告所否認，依據民事訴訟法第277 條前段規定，原
    告應負舉證證明主張真實之義務，其舉證責任未盡，即應受
    敗訴之判決。本件原告起訴狀載主張：系爭土地經申辦登記
    在被告名下，係「未告知丙○○，丙○○完全被矇在鼓裡」
    云云，而其以上述存證信函表意則略以：被告擅自藉丙○○
    名義將土地移轉過戶於己名下云云。但丙○○與被告間就系
    爭土地所有權移轉之原因法律關係非屬買賣，雖為兩造所不
    爭，然不因此當然可以推認系爭土地為被告冒名、盜用或偽
    造文書向地政機關擅自申辦登記，且丙○○當時無移轉所有
    權登記予被告之意思。縱有上開無權處分情事，更非必係被
    告所為。而參照上載臺北縣淡水地政事務所函覆檢附之土地
    申辦變更登記資料，顯示系爭土地移轉登記予被告，係以丙○○及被告名義共同委任第三人洪松齡代理，申辦時所提出
    之資料中，包括蓋用丙○○印鑑印文之土地登記申請書、買
    賣所有權移轉契約書等文件，及印鑑證明一紙（本院士林簡
    易庭97年度士調第51號卷第19頁以下），原告對於上開丙○○印鑑印文既不爭執其真正，則依據民事訴訟法第358 條規
    定，即應推定該等文書為真正。況系爭土地多年來登記在被
    告名下，丙○○原登記為所有權人，本當負有繳納地價稅之
    義務，其自登記予被告後，應未曾收受地價稅繳稅通知進而
    繳納稅捐，豈有未曾察覺系爭土地所有權早經移轉之理，尤
    顯原告主張丙○○不知系爭土地移轉所有權之事實云云，與
    常情不符，應非可採，則丙○○在該等文書上蓋用印文而為
    所有權之移轉，應認已有所有權讓與之物權行為，非被告無
    權處分，原告主張系爭地為丙○○所有，而遭被告擅自移轉
    ，原告徒以無買賣契約關係，主張被告為無權處分云云，未
    據提出其他證據資料證明主張為真實，要屬無據。
  (三)第按「聯合財產中，妻於結婚時所有之財產，及婚姻關係存
    續中因繼承或其他無償取得之財產，為妻之原有財產，保有
    其所有權。聯合財產中夫之原有財產及不屬於妻之原有財產
    之部分，為夫所有。由妻之原有財產所生之孳息，其所有權
    歸屬於夫。」，74年6 月3 日修正前民法第1016條定有明文
    。本件系爭土地原告主張為丙○○出資購買，先借名登記在
    配偶許莊蘭名下，嗣回復登記為丙○○所有等情，雖為被告
    所否認，且據提出診斷證明書（本院卷二第132 頁）及重測
    前臺北縣淡水鎮○○○段庄子內小段19-51 地號土地（下稱
    19-51 地號土地）登記簿為證（本院卷二第133 頁以下），
    抗辯系爭土地實為許莊蘭出售原有房地籌資購買，許莊蘭因
    罹患白血病而借名登記在丙○○名下，康復後將土地贈與被
    告云云。惟許莊蘭登記取得19-51 地號土地等不動產之時間
    ，為62年8 月6 日，申辦登記之取得原因為買賣，而原告為
    丙○○與許莊蘭之長女，出生時間為44年10月4 日，足認許
    莊蘭取得該等不動產時，為與丙○○婚姻關係存續期間內，
    又於此無證據顯示該等房地為許莊蘭之原有財產，或有另行
    約定夫妻財產制，則不論原告主張丙○○出資購買一節是否
    屬實，該等不動產依據當時有效之夫妻財產法制，雖係登記
    在許莊蘭名下，仍屬丙○○所有，許莊蘭以此房地出售所得
    購置系爭土地，固應為同此之認定，即亦屬丙○○之財產。
    但原告於另案本院97年度訴字第502 號所有權移轉登記事件
    ，主張：100 地號其餘1/2 所有權應有部分及坐落在該土地
    上之臺北縣淡水鎮○○段東興小段70、126 、127 、128 、
    129 建號建物所有權全部，悉為其借名登記在被告名下云云
    ，則系爭土地自許莊蘭更名登記為丙○○所有時，丙○○即
    已得一併將其餘所有權應有部分1/2 及坐落其上房屋一併要
    求被告回復登記為丙○○所有，豈有留待15年後之時方才以
    另案請求移轉之必要，而考之被告所提出之許莊蘭診斷證明
    書記載（本院卷二第132 頁），許莊蘭確於81年6 月21日因
    罹患急性白血病而住院治療，距離移轉登記與丙○○之同年
    7 月15日時間點極為接近，又核以許莊蘭於70年7 月1 日將
    名下所有臺北縣淡水鎮○○段建號1822號建物（重測前：淡
    水鎮○○○段建號256 號建物）出售予第三人張沈芸菊，於
    70年8 月10日辦理移轉登記完畢，又與系爭土地購入之時間
    同年6 月25日接近，亦顯被告抗辯系爭土地係由許莊蘭出售
    其他房地籌資購買一節，並非無徵，則系爭土地於丙○○夫
    妻間仍交由許莊蘭掌理、處分，亦非與常情有違。而系爭土
    地與100 地號其餘所有權應有部分1/2 與坐落其上之房屋，
    登記在被告名下之時間，已各歷約13年及27年，果丙○○不
    同意歸於被告所有，則就系爭土地部分，應早已出而要求回
    復所有，乃其多年來就此不動產所有權之歸屬並無異議，綜
    合前述許莊蘭籌資、登記移轉等情狀，本院認系爭土地依當
    時之法律規定，雖屬應歸丙○○之財產，但自丙○○移轉予
    被告無對價而取得系爭土地之所有權，即屬贈與，縱認移轉
    時，係由許莊蘭以丙○○名義所為，參以丙○○就此亦長年
    予以默許，並與被告在系爭土地上之房屋內同住及經營命相
    館多年，亦應認已有默示同意許莊蘭處分行為之意思表示，
    則系爭土地因贈與而將所有權移轉與被告之行為，為合法有
    效，其效力及於丙○○。是丙○○與被告間就系爭土地固無
    買賣契約關係，所為所有權移轉行屬通謀虛偽意思表示，但
    依據民法第87條第2 項之規定，仍應認為二人間之所隱藏之
    贈與之法律關係，仍為合法有效存在。
  (四)末按「受贈人對於贈與人，有左列情事之一者，贈與人得撤
    銷其贈與：一、對於贈與人、其配偶、直系血親、三親等內
    旁系血親或二親等內姻親，有故意侵害之行為，依刑法有處
    罰之明文者。二對於贈與人有扶養義務而不履行者。」；「
    受贈人因故意不法之行為，致贈與人死亡或妨礙其為贈與之
    撤銷者，贈與人之繼承人，得撤銷其贈與。但其撤銷權自知
    有撤銷原因之時起，六個月間不行使而消滅。」，民法第41
    6 條第1 項、第417 條雖各有明文。但所謂有故意侵害行為
    ，依刑法有處罰之明文者，應認係以構成刑事上故意犯罪，
    且無阻卻違法事由存在，而應依刑事法律規定應予處罰者為
    限。再觀之民法第417 條規定之反面解釋，應認贈與人之繼
    承人僅得於受贈人故意侵害贈與人致死或妨礙行使撤銷權時
    ，方得撤銷贈與，同法第416 條第1 項之規定，則不在贈與
    人之繼承人得行使之列。本件原告雖主張被告於96年7 月間
    ，有故意毆打原告乙○○成傷之事實，然為被告所否認，自
    應由原告就此有利於己之事實負擔舉證責任。而原告己○○
    就此固到庭應詢稱：「（問：你媽媽96年過世時，他們2 人
    有無發生爭執？）被告有打乙○○，我親眼看到，被告用手
    毆打乙○○的左臉頰，導致乙○○的臉紅腫，我回家拿冰塊
    給他冰敷。」、「（問：你母親往生後，被告有打乙○○，
    在場有那些人？）當天我在靈堂唸經，聽到有吵架聲，回頭
    看，看到甲○○揮拳毆打乙○○，我不記得在場有誰。」、
    「（問聽吵架聲多久回頭？）馬上。」、「（問：是在靈堂
    裡面？）在靈堂的門口。」、「（問：當時他們位置？）他
    們2 人都是站著。」、「（問：當時甲○○是否騎在摩托車
    上面？）當時他已經下摩托車了。」、「（問：你有無看到
    甲○○下摩托車，為何你知道？）我沒有看到甲○○下摩托
    車，我是聽乙○○講。」、「（問：你聽乙○○講，他為何
    會跟你說甲○○從摩托車下來？）我們聊天，乙○○跟我說
    甲○○從摩托車下來打他。」、「（問：有無看到甲○○從
    摩托車下來打乙○○？）我沒有看到他從摩托車下來，我只
    有看到甲○○打乙○○。」、「（問：你有無問乙○○，甲○○如何打他？）不記得了。」、「（問：甲○○坐在摩托
    車上與乙○○發生何事你是否不知情？）我不知道。」、「
    （問：當天你跟乙○○、甲○○，甲○○的太太有無在場？
    ）不記得了。」、「（問：你只記得有你們3 人在場？（答
    ：對。」等語，原告乙○○亦應詢證稱：「（問：你母親過
    世時，你是否跟甲○○有衝突？）有，我母親往生後四旬日
    的隔天，要看墓碑，出發前，他口氣不好，要我一起去，我
    要他口氣好一點，他就動手打我的左臉頰，跟我說你是不爽
    是不是，我回說沒有這個意思。」、「（問：你有無回手或
    動手打甲○○？）沒有，他長我6 歲，他國一我小一，從小
    我就打不贏他，我父親是當天或是隔天知道這件事，他就不
    太高興。」、「（問：衝突時間？）96年7 月26日早上九時
    許。」、「（問：7 月26日在場有誰？）甲○○的老婆及大
    姐，隔壁餐飲店的老闆娘，他有看到，馬上跑來問，但是那
    位老闆娘現在不知道搬到那裡去。」、「（問：甲○○打你
    的地點？）門口的大馬路。」、「（問：為何在大馬路上，
    當時甲○○有無騎摩托車？）他牽摩托車要去看墓碑，我走
    出去跟他講話，我說你要我去我會去，但是口氣好一點。」
    、「（問：你有無往他頭上打1 拳？）我是被他打，我有將
    左手舉起來擋他，有沒有打他我不知道，我不太記得當天的
    情形，我希望他打完我跟我道歉。」、「（問）這件事有無
    跟己○○講？）沒有，他人就在旁邊唸經，她就在我們背後
    ，我在靈堂門口，被告的摩托車在我正前方。」、「（問：
    己○○後來有無過來看？）有。」、「（問：何時？）一下
    子就過來，打完他就過來了。」、「（問：之後你沒有跟己○○講這件事？）我不會去講，這又不是很有面子的事。」
    、「（問：你被打的紅腫如何？）看起來腫腫的，但是隔天
    就好了，我也沒有去驗傷，也沒有打算對被告怎麼樣，他與
    我父親的事情，自己要處理好，我也不想管。」、「（問：
    你用手擋甲○○？）我被打自然會去擋。」、「（問：擋後
    ，甲○○是否算了？）擋後甲○○就直接騎摩托車去看墓碑
    ，我過了一會兒才走。」（本院卷一第100 頁以下）。而證
    人即被告之配偶辛○○則到庭證稱：「（問：妳婆婆過世出
    殯前，96年7 月26日早上9 時甲○○是否跟乙○○發生爭執
    ？）我婆婆的墓碑刻好時，墓園的人打電話過來要我們確認
    有沒有錯，甲○○就邀乙○○一起去，乙○○說你們自己去
    就好，我不去，甲○○說這麼重要的事情怎麼可以不去，後
    來甲○○就牽摩托車去買煙，等他買煙回來我要上車跟他一
    起去，乙○○就從裡面衝出來大聲咆哮說你講話給我客氣一
    點，一拳打過來要打甲○○的頭，因為甲○○有戴安全帽，
    所以打到肩膀，打第二拳時，甲○○有揮手去擋，就這樣發
    生爭執。」、「（問：現場有誰在？）甲○○、我、乙○○
    ，己○○在靈堂裡面，還有旁邊餐廳的老闆娘。」、「（問
    ：有無去驗傷？）沒有。、「（問：乙○○有無被甲○○毆
    打？）沒有，只是揮手去擋，揮到臉。」、「（問：甲○○
    被乙○○打的傷勢？）沒有很嚴重，我問他，他說只是痛而
    已。」、「（問：己○○後從靈堂出來看，是距離爭執多久
    ？）他們已經吵完了，我們要去墓園時。」、「（問：乙○○被甲○○揮到臉後，有何反應？）他沒有說什麼。」、「
    （問：己○○出來查看，有無查看乙○○傷勢？）沒有。」
    等語（本院卷二第99頁背面以下）。核之上述原告乙○○、
    己○○上述陳述，二人就事發後，原告乙○○曾否與原告己○○論及被甲○○毆打一事，有所歧異，如原告己○○陳述
    上情，其雖謂親眼目擊衝突毆打之經過，但相關細節又稱係
    聽聞原告乙○○轉述而知悉，所陳目擊經過是否屬實，已屬
    堪疑，且原告乙○○、己○○於承受丙○○之訴訟後，即為
    本件訴訟之當事人，所言為有偏頗之虞，而難遽信，再原告
    己○○自承並未看到原告乙○○與被告發生口角之全部過程
    ，僅看到原告乙○○被毆打之情景，參之證人辛○○之證言
    ，當日原告乙○○雖與被告就訂作墓碑之事有所爭執，然被
    告係避免被原告乙○○毆打，揮手去擋而揮到原告乙○○，
    則被告是否有傷害乙○○之故意，並是否出於正當防衛或過
    失而致原告乙○○受傷，亦有可議，復以原告乙○○當時究
    竟受有何種傷勢，又未經醫療院所檢驗明證，亦屬未據證明
    。此外，原告復未能提出其他證據以實其說，其舉證責任仍
    有未盡，自難認被告有於96年7 月26日故意毆打乙○○成傷
    ，而應依法傷害罪處罰之行為，是原告主張依民法第416 條
    第1 項第1 款之規定撤銷贈與，請求被告回覆原狀將系爭土
    地所有權移轉登記，即無理由。
  (五)除原告之被繼承人丙○○生存期間已經於本件訴訟中主張行
    使之第416 條第1 項第1 款規定撤銷權外，原告於承受訴訟
    後另主張被告有同條項第2 款之不履行扶養義務情事，而撤
    銷系爭土地之贈與云云，並提出丙○○書信、存摺、同意書
    、統一發票、照片、護照、病歷、外籍看護工陳述書等文書
    證據為證，揆之上揭說明，因該條款規定之撤銷權非原告等
    丙○○之繼承人所得行使之權利，即屬無理由，所執上述書
    證各節，即無庸逐一別予論斷。
八、從而，原告主張依據民法第113 條、第416 條第1 項及第17
    9 條規定，以先位訴請確認買賣關係不存在及請求將系爭土
    地回復登記為丙○○所有，另以備位聲明請求將系爭土地移
    轉登記為兩造公同共有，均為無理由，應予駁回。至兩造其
    餘攻擊、防禦方法及舉證，經本院悉予審酌後，認均無礙於
    本件之判斷，於茲不贅。
九、據上論結，原告之訴為有理由，依民事訴訟法第385條第1項
    前段、第78條判決如主文。
中    華    民    國    98    年    7     月    17    日
                  民事第一庭  法  官  蕭錫証
以上正本證明與原本無異。
如對本判決上訴，應於判決送達後20日內向本院提出上訴狀。
中    華    民    國    98    年    7     月    22    日
                              書記官  林立原


司法院資訊處製作；財團法人民間司法改革基金會備份。
